臺灣嘉義地方法院民事判決
111年度嘉簡字第273號
原      告  徐云貞  
被      告  帥劉彩鑾

訴訟代理人  林巧雯律師
上列當事人間請求返還價金事件，本院於民國111年7月26日言詞
辯論終結，判決如下：
    主  文
原告之訴及假執行之聲請均駁回。
訴訟費用由原告負擔。
    事實及理由
一、原告主張：門牌號碼為嘉義縣○○鎮○○里○○00號之房屋(下稱
    系爭房屋)係原告父母以新台幣(下同)15萬元向被告購買，
    並於106年12月24日簽訂讓渡證書(下稱系爭讓渡書)，惟系
    爭讓渡書上買主欄位係原告父母要原告簽寫自己姓名於其上
    ，惟簽名當時原告才19歲，為未成年且不懂法律。如今，系
    爭房屋所坐落之土地所有權人(下稱地主)要求原告搬遷並返
    還土地，故被告應返還價金等語。並聲明：被告應給付原告
    15萬元，及自起訴狀繕本送達翌日起至清償日止，按週年利
    率5 ％計算之利息；原告願供擔保，請准宣告假執行。  　
二、被告則以：
(一)被告於105年間，將系爭房屋出租予原告及其父母居住，嗣
    原告之母陳阿華向被告提議欲買下系爭房屋，供其一家人長
    期安穩居住，被告遂向其說明系爭房屋坐落之土地所有權另
    有其人，將來恐有遭要求拆屋還地之風險，然陳阿華即使得
    知上情，仍不斷請求被告出售讓與系爭房屋，故被告始於10
    6年12月以買賣價金15萬元應允之，並於同年月24日簽立系
    爭讓渡書，自系爭讓渡書簽立迄今，原告及其父母業已居住
    系爭房屋近5年之久，俟地主要求原告等人拆屋還地時，原
    告及其父母先以系爭房屋所有權人自居，受領地主給予之拆
    遷補償費用7萬元，隨後竟於111年5月原告始主張系爭讓渡
    書無效，請求被告返還15萬元，可徵原告之父母斯時要求以
    原告名義簽署契約之居心，顯有可議。
(二)原告與被告訂立系爭讓渡書時雖年僅19歲，然其顯係法定代
    理人事前允許始簽署之，且原告於簽約時清楚知悉系爭讓渡
    書乃為買賣系爭房屋所生，故並無任何使系爭讓渡書無效之
    事由，原告自不得請求被告返還價金15萬元。而原告簽約時
    業已19歲，正值大學生年紀，依一般社會通念，原告應得理
    解系爭讓渡書之内容及簽名之法律意義，又其已得法定代理
    人之事前允許，故系爭讓渡書應屬有效，被告無須返還買賣
    價金15萬元等語。並聲明：原告之訴駁回。如受不利判決，
    願供擔保請准宣告免為假執行。
三、按，滿二十歲為成年；滿七歲以上之未成年人有限制行為能
    力；限制行為能力人為意思表示及受意思表示，應得法定代
    理人之允許；限制行為能力人未得法定代理人之允許，所訂
    立之契約，須經法定代理人之承認，始生效力，民法第12條
    、第13條第2項、第77條前段、第79條分別定有明文。本件
    原告主張其於106年12月24日與被告簽訂系爭讓渡書之時，
    年僅19歲為未成年人，該契約不成立，故被告應返還買賣價
    金等語；被告則以原告於系爭讓渡書買主欄位簽名之行為，
    已得其法定代理人即父母之允許，系爭買賣契約應為有效等
    情為辯。依前開條文說明，本件原告之訴有無理由，應加審
    酌者為，原告於系爭讓渡書上買主欄簽名之行為，事前已否
    獲得其父母之允許。經查，原告於系爭讓渡書買主欄位簽名
    之過程，據原告亦不爭執於簽約當時在場之證人帥秀紅到院
    證稱：系爭房屋原為原告父母所承租，是原告母親陳阿華主
    動表示有意願買下，才簽訂系爭讓渡書的，系爭讓渡書是在
    系爭房屋內簽訂，價金事前已經談妥，被告在系爭讓渡書簽
    完名之後，拿給原告父母親看，原告就直接簽名，當時伊與
    母親即被告並沒有想太多，也沒有問為何買受人是原告等語
    。原告亦自承，簽約當天是假日，伊剛好在家，伊是應父母
    要求，以買主名義在系爭讓渡書簽名等語在卷。本件原告立
    於買受人地位與被告簽訂系爭房屋之買賣契約，顯然已得其
    法定代理人事先允許無疑，依民法第79條之反面解釋，系爭
    買賣契約當屬有效，原告徒執簽約當時為未成年人此節，主
    張買賣契約不成立（應為無效），請求被告返還買賣價金15
    萬元，為無理由，應予駁回。原告之訴既經駁回，其假執行
    之聲請亦失所附麗，應並予駁回之。
四、訴訟費用負擔之依據：民事訴訟法第78條。
中　　華　　民　　國　　111 　年　　8 　　月　　9 　　日
                          臺灣嘉義地方法院嘉義簡易庭
                                  法　官　陳思睿
以上正本係照原本作成。
如對本判決上訴，須於判決送達後20日內向本庭（嘉義市文化路
308之1號）提出上訴狀（均須按他造當事人之人數附繕本）。如
委任律師提起上訴者，應一併繳納上訴審裁判費。
中　　華　　民　　國　　111 　年　　8 　　月　　9 　　日
                                  書記官  周瑞楠